臺灣高等法院刑事判決
109年度上訴字第1091號
上  訴  人  
即  被  告  陳雁中


選任辯護人  王友正律師（扶助律師）
上列上訴人因違反毒品危害防制條例案件，不服臺灣宜蘭地方法
院108年度訴字第338號，中華民國109年2月5日第一審判決（起
訴案號：臺灣宜蘭地方檢察署108年度偵字第5491號），提起上
訴，本院判決如下：
    主  文
原判決關於罪刑部分撤銷。
甲○○犯附表所示之販賣第二級毒品罪，共貳罪，各處附表所示之
刑。應執行有期徒刑伍年。 
其他（沒收部分）上訴駁回。
    事  實
一、甲○○明知甲基安非他命為毒品危害防制條例所定之第二級毒
    品，依法不得持有及販賣，竟意圖營利，基於販賣第二級毒
    品之犯意，以其所有手機（未扣案）內之LINE通訊軟體與網
    友林宏嶧聯絡後，分別於附表編號1、2所示之時、地，以各
    該價錢及數量，販賣第二級毒品甲基安非他命給林宏嶧。嗣
    林宏嶧於民國108年2月28日10時40分許，因持有甲基安非他
    命案件（另案判刑確定），為警在臺北市○○區○○○路○段00巷
    00號前逮捕，當場扣得其所有之甲基安非他命1包（毛重約0
    .197公克、淨重0.0508公克）及手機1支（已發還林宏嶧保
    管），並在林宏嶧手機內之LINE通訊軟體發現其與甲○○之對
    話內容，始因林宏嶧所供而偵悉上情。
二、案經臺北市政府警察局松山分局報告臺灣臺北地方檢察署檢
    察官呈請臺灣高等檢察署檢察長令轉臺灣宜蘭地方檢察署檢
    察官偵查後簽分起訴。 
    理  由
一、證據能力：
　㈠證人林宏嶧之警詢證詞：
　　按被告以外之人於審判外之言詞或書面陳述，除法律有規定
    者外，不得作為證據，刑事訴訟法第159條第1項定有明文。
    查證人林宏嶧曾於警詢中為陳述，其性質對被告甲○○而言，
    核屬傳聞證據，且其所為之警詢筆錄內容，經被告之辯護人
    於本院準備程序中爭執其證據能力（見本院卷第95頁筆錄）
    ，且查無刑事訴訟法第159條之2、3等例外容許傳聞證據具
    有證據能力之情形存在，故依據上開法律明文，上開警詢證
    詞，對被告而言即無證據能力。
  ㈡其餘本件認定事實所引用之卷證資料（包含人證、物證、書
    證，詳下述及者），並無證據證明係公務員違背法定程序所
    取得，與本案亦有自然之關連性，公訴人、被告及辯護人於
    準備程序迄至本案言詞辯論終結，均不爭執該等卷證之證據
    能力或曾提出關於證據能力之聲明異議，本院認引為證據為
    適當，是依刑事訴訟法第159條之5等規定，下述認定事實所
    引用之證據方法均有證據能力，合先敘明。
二、認定事實：
  ㈠訊據被告矢口否認犯行，辯稱：我和林宏嶧係在交友軟體上
    認識的網友，當時是要約見面從事性交易，我為了一點生活
    費而去跟他認識，我要賣他的是壯陽藥「威而剛」，不是賣
    甲基安非他命云云。
　㈡經查，被告於附表編號1、2所示時、地，販賣附表編號1、2
    所示數量、金額之甲基安非他命予林宏嶧，林宏嶧後另案為
    警逮捕並查獲其持有甲基安非他命1包等情，業據證人林宏
    嶧於檢察官偵訊及原審審理時證述甚詳（見他3374卷第43頁
    、他585卷第27至29頁、原審卷第100至111頁筆錄），並有
    林宏嶧為警扣案之甲基安非他命1包及手機1支可證，且有扣
    押筆錄及扣押物品目錄表附卷可憑；甲基安非他命1包部分
    ，係林宏嶧向被告購買施用剩下乙節，業據證人林宏嶧於原
    審審理時證稱：「（該包安非他命【按即甲基安非他命，下
    同】是否是你向被告購買的？）是，就是108年1月26日晚上
    8、9點在被告住處向他買的」等語明確（見原審卷第107頁
    筆錄）；手機1支部分，則存有林宏嶧與被告交談之LINE通
    訊軟體對話紀錄，經警截圖後存卷可稽（見他3374卷第35至
    38頁【107年12月16日至108年2月24日對話】、第45、46頁
    【林宏嶧偵查中庭呈107年12月9日備份之先前某日對話】）
    ，而被告始終坦認該等對話為其與林宏嶧交談之紀錄，且林
    宏嶧該次為警逮捕查獲持有第二級毒品甲基安非他命之犯行
    ，經臺灣臺北地方法院以108年度審易字第3032號判刑確定
    （見本院卷第75、76頁宣示判決筆錄），該案判決同樣認定
    該包甲基安非他命為林宏嶧向被告購得之毒品。
　㈢比對證人林宏嶧證詞、LINE對話紀錄可知：
　⒈就附表編號1部分：
　　雖然卷內並無編號1當日之雙方LINE對話紀錄，但被告（暱
    稱「甲○○」）於107年12月16日15時58分許，在LINE上詢問
    林宏嶧（暱稱「阿宏」）：「你上次拿的料用完了吧？」（
    見他3374卷第35頁反面截圖），對此，證人林宏嶧於108年4
    月30日偵訊時即證稱：「（上述對話中，有無交易毒品之對
    話內容？）12月16日下午3時58分，他問我『你上次拿的料用
    完了嗎？』，表示我前一次去他家時有跟他購買，前一次是
    哪一天我不確定，但我記得是跟他購買1250的安非他命」、
    「（12月16日前一次去甲○○家中做何事？）是相約去他家施
    用毒品，毒品是甲○○的，他會跟我收錢，且說快漲價了，叫
    我要趕快拿，他沒有請我施用」等語（見他3374卷第43頁筆
    錄）；復於108年9月16日偵訊時證稱：「（你跟甲○○買了幾
    次？）幾次不記得，最後一次應該是108年1月，有一次應該
    是在107年12月16日15時58分前幾天」、「（前幾天大概多
    久？）大概是那107年12月16日前兩、三天，即12月14日23
    時許在甲○○家裡跟他買的」等語（見他585卷第27頁筆錄）
    ；再於原審審理時為相同之結證，並稱這次是買「半件」安
    非他命，偵訊時所述購買金額較正確，因為距離發生的時間
    較近（見原審卷第101、104、108頁筆錄），符合兩日後被
    告在LINE上詢問林宏嶧「你『上次』『拿』的料用完了吧」之語
    意。佐以林宏嶧曾在偵訊時當庭提供其於107年12月9日存檔
    之LINE對話紀錄，被告確實傳送客運時刻表、告知10：20是
    最後一班公車、要在羅東轉運站裡面中間搭公車、1792（按
    指國光客運羅東至天送埤之車班）、在成功派出所站下車等
    訊息給林宏嶧，當林宏嶧回以「不會那麼晚」，被告又稱「
    半件是1250。」（見他3374卷第45頁截圖），則林宏嶧確實
    如其所述以搭客運之方式前往被告住處，又被告教林宏嶧如
    何到自己家之時間，以當日被告同時傳送「半件是1250」之
    訊息，對比被告於108年1月6日所傳「1件料2500元」之訊息
    （詳下述），於一定期間內物件價格相同，是教坐車當係林
    宏嶧107年12月9日存檔前不久被告所傳之訊息，辯護人於本
    院辯論時辯稱：「上次」可能是104年或105年云云，核與卷
    證事理不符，107年12月間「半件」確實需價新臺幣（下同
    ）1,250元，林宏嶧所述毒品交易之單位及價格，確有所本
    。
　⒉就附表編號2部分：
    被告①先於108年1月6日21時10分許，在LINE傳訊給林宏嶧稱
    ：「明天起上面的又要漲價了，明天起就不是1件料2500元
    了哦！將調漲價錢為1件料3000元了，有需求的朋友們，想
    省點料漲價多出的錢，請趁今晚購料備用，謝謝！」等語；
    ②復於同年月25日傳LINE訊息給林宏嶧稱：「被告：放著保
    持乾燥的話又不會壞掉。林宏嶧：一件還可以負擔，兩件有
    點吃力。被告：得先跟你告知現在全省缺貨，早漲價為1/35
    00了啦。林宏嶧：嗯。被告：可能還會再漲價哦，很恐怖的
    。林宏嶧：我是想說上次有在哥哥那邊，還是一樣拿一件，
    不要造成你的困擾」等語（依序見他3374卷第36頁反面、第
    37頁截圖），關於上開兩則對話之內容為何意，證人林宏嶧
    於檢察官偵訊時證稱：「108年1月26日晚上20、21時許，到
    宜蘭縣羅東鎮中榮路甲○○的住處，跟他購買3000元的安非他
    命，當場交錢交貨，我確定是安非他命，他原本叫我多拿一
    些，我覺得負擔太大了，說兩件有點吃力，所以我後來只有
    買一包」等語（見他585卷第27頁反面筆錄），核與其於原
    審審理中具結證稱：這次買「一件」安非他命，警察問我最
    記得的兩次，我記得就是最近的那兩次（按指附表所示兩次
    ），編號2這次雖然被告在LINE上有拒絕，但我後來還是搭
    客運去了被告家等語（見原審卷第102、105、106、108頁筆
    錄）。則林宏嶧就此次毒品交易，於上開偵、審中皆與被告
    當庭對質之情況下為相同之結證，且所述「半件」、「一件
    」之單位暗語，確與被告於LINE中始終所稱之「件」相同。
　⒊雖林宏嶧於原審審理時曾證稱：印象中有一次是買1,500元，
    一次是2,500元或3,000元，但其表示具體金額已不記得，應
    該以偵訊時所述為正確，衡情證人隨著時間經過而淡忘交易
    金額之細節，尚屬合理，且對照其與被告之LINE對話紀錄，
    在被告108年1月6日告知明天起1件料就不是2500元時，則漲
    價前之附表編號1所示交易，林宏嶧清楚記得是買「半件」
    ，那段期間，被告亦稱「半件是1250」，是此次林宏嶧購買
    之金額，當係偵訊時所述1,250元無誤，起訴書犯罪事實欄
    記載該次交易金額為1,000元，容有誤會；又附表編號2所示
    交易，已係被告上開表明漲價後之事情，雖被告亦曾表示「
    現在全省缺貨，早漲價為1/3500了啦」，而有「一件」已需
    3,500元才能買到之意，但被告亦可能仍以初次漲價後之「
    一件」3,000元作為交易價格與林宏嶧進行交易，是林宏嶧
    偵訊時所述此次買「一件」3,000元當為可信，且此一認定
    對被告有利，併此指明。
　㈣附表所示2次交易確均係被告販賣甲基安非他命給林宏嶧：
　⒈被告與林宏嶧均坦承雙方在交友軟體上認識，認識後有約砲
    發生性行為（類似一夜情之關係），是林宏嶧到被告位在宜
    蘭羅東之住處，被告還教過林宏嶧怎麼搭公車到自己家？最
    後一班公車是何時？林宏嶧證稱到被告住處目的是約砲、購
    買與施用毒品（見原審卷第103頁筆錄），並不互相矛盾，
    林宏嶧於原審作證時拒絕回答的是原審辯護人要求其詳述約
    砲的過程，而非拒絕回答交易的過程（見同卷第104頁筆錄
    ），辯護人於本院辯論時以此質疑林宏嶧原審證詞之可信度
    ，與庭訊筆錄不符，反而被告於本院反覆陳稱2人有性交易
    、其為了生活費決定與林宏嶧認識云云，卻說不清楚性交易
    細節，又拿不出任何佐證，從卷內較早之107年12月16日雙
    方LINE對話紀錄觀之，那天抱歉、下次我不會那麼急（林）
    ，你人在哪裡、要來再說、得過了12點才要來嗎？（陳）等
    等，並無任何雙方先前曾有性交易之相關對話，林宏嶧證稱
    與被告並無財務糾紛或過節，被告亦坦認雙方並無任何過節
    或不愉快（見原審卷第103頁、本院卷第133頁筆錄），益加
    證明2人在同志交友軟體上認識、約砲發生過性行為等節，
    均不至於影響林宏嶧關於附表所示毒品交易之具結證詞之憑
    信性。
　⒉被告其實並不否認有與林宏嶧進行某種物品之交易（但絕非
    上述性交易），其為賣方、林宏嶧為買方，僅就雙方買賣之
    標的究竟為何？林宏嶧始終證稱係甲基安非他命，被告對此
    矢口否認，且於兩度偵訊中，對著漲價、價格相關之LINE對
    話紀錄陳稱：我沒有印象、我想不起來是什麼事情、我現在
    真的想不起來當天這個對話內容是什麼、我要再想一下、我
    沒有販賣什麼東西、應該是指吃的東西，就是一般吃、喝的
    東西云云（見他585卷第21頁背面、第28頁筆錄；後者，明
    明林宏嶧已經在庭作證與之對質，被告還辯稱不認識，完全
    與事實不符），直到原審審理時，被告才首度辯稱「料」是
    指壯陽藥「威而剛」（見原審卷第115頁筆錄），被告就買
    賣標的臨訟答辯時之不合理與面對林宏嶧時之情虛，極為明
    顯、一望即知；參以毒品交易往往因事涉不法而有諸多暗語
    ，海洛因、甲基安非他命確有衣服、褲子之代稱，被告數度
    在LINE上以「件」作為交易標的之報價單位，確與上開毒品
    暗語之計數單位相符，林宏嶧所述標的，有其補強，反而被
    告於原審及本院辯稱之威而鋼藥錠，單顆或盒裝出售皆有所
    聞（檢察官論告時稱市面上只有盒裝、一顆400元左右、一
    盒4顆1,600元左右，見本院卷第134頁筆錄），但被告卻稱
    「件」就是「罐」（「一件就是整個包裝，是威而鋼的包裝
    ，是一個塑膠罐子，裡面有威而鋼30顆」云云，見本院卷第
    132頁筆錄），超脫語意太多，難認屬實。
　⒊再細查雙方LINE對話紀錄，107年12月16日，被告問林宏嶧「
    你上次拿的料用完了吧？」後，接著講：今天不幫忙開市、
    （林：最近比較緊）是有多緊，去旅館也是要花錢的吧，有
    的用，有的玩，有地方，又有的拿，真想當我這裡是？...
    所以你今來的話，有要要調料嗎？（見他3374卷第35頁背面
    截圖），雖然並非附表編號1、2所示交易當日雙方之對話，
    但被告顯然欲積極銷售某物給林宏嶧，甚至對林宏嶧稱手頭
    緊有所抱怨，被告所稱「有的用，有的玩，有地方，又有的
    拿」，正與林宏嶧證稱是到被告住處約砲、購買及施用毒品
    相符，且與108年1月6日被告又主動傳訊給林宏嶧稱「明天
    起上面的又要漲價了」等語，108年1月25日被告與林宏嶧傳
    訊時稱：「待那麼久是要一次拿二件料然後榨乾我是嗎？」
    、「時間拉這麼長，反而沒幫忙到銷料，那麼我就得捨棄你
    的長時間，顧全其他人啊」，當林宏嶧回說「這次去，會消
    （應為銷之誤寫）啊」，被告又稱「26早到27晚離，二件，
    你是不會幫你朋友代購喔，都不會主動替我著想，難過」等
    語，尤其當日被告又主動稱「但是這次特殊了點，你有方便
    現在先把料錢轉存給我嗎？我在湊錢拿料」，接著就傳了某
    銀行帳號之圖片給林宏嶧要其現金存款入該帳戶，顯見被告
    積極向林宏嶧銷貨之前後態度一致、訊息互有關連，甚至要
    林宏嶧先付錢讓其拿貨，而此等對話紀錄皆係林宏嶧因另案
    經警實施釣魚偵查後，在雙方相約地點碰面，為喬裝員警查
    獲其持有甲基安非他命而遭到逮捕（見他3374卷第43頁林宏
    嶧偵訊筆錄），經警在其手機中發現上開對話紀錄而截圖為
    證，並非警方刻意約談林宏嶧，是雖當時林宏嶧疑涉施用毒
    品案，法律上確有供出上游以求輕判之利害關係，但其與被
    告間此前之上開LINE對話紀錄，仍係員警因另案之釣魚偵查
    方能進一步查獲，並無任何遭人捏造或誘引、設計陷害被告
    等不自然之處，自屬高度可信之補強證據，而非僅係語意隱
    晦不明之買賣毒品對話。
　⒋從而，依據林宏嶧偵審中互核一致之具結證言、上開其與被
    告於附表所示時間前後之完整LINE對話紀錄、林宏嶧另案為
    警釣魚偵辦而查獲後方供出被告且有扣案甲基安非他命及手
    機為憑，暨被告自身歷次供述，其於偵查中矢口否認交易及
    認識林宏嶧之情虛，於原審及本院審理中均無法合理解釋交
    易之標的為何是威而鋼而非林宏嶧所稱之甲基安非他命，所
    述諸多違背常理之處，則綜參上開事證，已堪認林宏嶧之指
    證較為可信且有足夠之補強，被告所辯並非事實，辯護人稱
    林宏嶧之指證補強不足，亦非可採，被告確於附表所示之時
    間，在其當時位於宜蘭縣羅東鎮之住處，兩度販賣第二級毒
    品甲基安非他命給林宏嶧，一次「半件」1,250元，漲價後
    另一次「一件」3,000元甚明。
　⒌衡諸前述LINE對話紀錄，被告反覆提及料錢上漲，依據前揭
    本院認定，其當指甲基安非他命進貨之價格一直提高，然後
    又跟林宏嶧抱怨：你都不替我著想、不幫忙銷貨，最後還要
    林宏嶧幫忙出料錢，則被告積極向林宏嶧銷售甲基安非他命
    ，其又自承有賺生活費之需要，參以其與林宏嶧僅係甫認識
    不久之一般網友，並無特殊交情或長期往來關係，被告自無
    可能甘冒販毒罪之重刑而無償替林宏嶧張羅毒品施用之理，
    是應認被告主觀上確有販毒牟利之意圖甚明。
　㈤綜上所述，被告係基於營利之意圖，而於附表所示時、地販
    賣第二級毒品甲基安非他命予林宏嶧各1次，應堪認定，被
    告否認販毒之答辯非真，無足採信，本案事證明確，被告各
    該犯行均洵堪認定，均應予依法論科。
三、論罪：
  ㈠比較新舊法：
　　查被告行為後，毒品危害防制條例第4條第2項之規定業經總
    統以109年1月15日華總一義字第10900004091號令修正公布
    ，自同年7月15日起生效施行，而修正前該條項係規定：「
    製造、運輸、販賣第二級毒品者，處無期徒刑或7年以上有
    期徒刑，得併科新臺幣1千萬元以下罰金。」修正後則規定
    ：「製造、運輸、販賣第二級毒品者，處無期徒刑或10年以
    上有期徒刑，得併科新臺幣1千5百萬元以下罰金。」經比較
    修正前、後之販賣第二級毒品罪之刑度，以行為時之舊法較
    有利於被告，本件即應適用上開舊法處斷。
　㈡核被告就附表所示兩度所為，均係犯修正前毒品危害防制條
    例第4條第2項之販賣第二級毒品罪。
  ㈢被告販賣前持有甲基安非他命之低度行為，為販賣罪之高度
    行為所吸收，不另論罪。
  ㈣被告所為「情輕法重」應予酌減其刑：
  ⒈按法院於科刑時應以行為人之責任為基礎，並審酌其犯罪一
    切情狀，尤應注意刑法第57條各款所列之事項，為科刑輕重
    之標準。而法院量刑時所應審酌被告犯罪之一切情狀，與同
    法第59條所稱之「犯罪情狀」，二者範圍並無絕對區分，尚
    非完全不能相容。又販賣第二級毒品罪之法定刑為無期徒刑
    或7年以上有期徒刑，得併科1,000萬元以下罰金，惟販賣毒
    品之人，其原因動機不一，犯罪情節亦非必相同，或為大盤
    毒梟，或有屬中、小盤者，抑或僅是吸毒者間為求互通有無
    之少量交易。是縱同屬販賣毒品之行為，各種販賣行為所生
    之危害社會程度亦屬有異，然此類犯行之法定最低本刑均屬
    一致，難謂盡符事理之平，於此情形，倘依其情狀處以適切
    徒刑，即足生懲儆之效，並可達防衛社會之目的者，自非不
    可依客觀之犯行與主觀之惡性兩者加以考量其情狀，是否存
    有足予憫恕之處，再適用刑法第59條規定酌量減輕其刑，以
    求個案裁判之量刑，能斟酌至當，符合比例原則。
  ⒉查被告前揭販賣第二級毒品甲基安非他命2次之犯行，其販賣
    之對象僅一人（林宏嶧），販賣之毒品重量及金額亦不多，
    該等犯行所造成危害社會之程度，終究與毒品大盤毒梟或中
    、小盤商等反覆販賣第二級毒品以賺取巨額利潤之人顯然有
    別，縱各處以最低刑度即有期徒刑7年，容有情輕法重之憾
    ，衡情顯有可憫恕之處，爰就被告該兩次犯行均依刑法第59
    條規定，各減輕其刑。
　㈤被告所為2次販賣第二級毒品犯行，犯意各別，時間不同，應
    予分論併罰之。 　
四、罪刑撤銷改判、量刑及沒收上訴駁回之理由：
  ㈠按刑法沒收新制將沒收重新定性為刑罰及保安處分以外之法
    律效果，具有獨立性，而非刑罰（從刑）。修正後刑法基於
    沒收具備獨立性，亦規定得由檢察官另聲請法院為單獨沒收
    之宣告，因而在訴訟程序，沒收得與罪刑區分，非從屬於主
    刑。又對於本案之判決提起上訴者，其效力及於相關之沒收
    判決；對於沒收之判決提起上訴者，其效力不及於本案判決
    ，刑事訴訟法第455條之27第1項定有明文。本案被告係就原
    判決有關罪刑部分提起上訴，其效力自應及於沒收部分。
  ㈡罪刑及定刑部分撤銷改判：
　　原審基於相同有罪之認定，對被告予以論罪科刑，固非無見
    ，然原審未及比較毒品危害防制條例第4條之新、舊法，又
    未斟酌被告僅少量販賣第二級毒品甲基安非他命予同一人2
    次，犯罪時間接近、實際獲利頂多百千元之譜，量處7年以
    上有期徒刑，確有情輕法重之憾，且原審量刑時稱被告有公
    共危險及詐欺前案，素行非佳，但該等前案均係執行完畢距
    今超過10年以上之久遠另案，又與毒品無關，此後被告即別
    無其他判刑確定之紀錄，是原審未詳參上開對被告有利之事
    項，未依刑法第59條之規定酌減其刑，及就被告附表所為各
    宣告有期徒刑7年2月，理由並不充分、量刑亦非允當，被告
    上訴仍執前詞否認犯罪，雖上訴無理由，本院已逐一駁斥如
    上，但原判決既有前述不當，基於罪刑不可分之原則，自應
    由本院就原判決之罪刑部分予以撤銷，且原判決所定應執行
    刑（有期徒刑10年），亦失所附麗，同應一併撤銷。
  ㈢量刑與定刑：
　　爰審酌被告販賣毒品予網友林宏嶧兩次，無視於毒品對於施
    用者健康之戕害及國家對於杜絕毒品犯罪之禁令，助長第二
    級毒品甲基安非他命之流通與非法交易之猖獗，被告犯後又
    未能坦認所為、表達悔意，態度不佳，但終究所販賣之毒品
    數量不多、不法所得金額不高、販賣對象僅有1人，兼衡被
    告素行（近5年並無任何有期徒刑之執行紀錄）、五專畢業
    之智識程度、現從事招攬個人信貸申辦之自由業之生活狀況
    ，暨其犯罪之動機、目的、手段、販毒數量與不法利得多寡
    等一切情狀，量處如附表所示之各刑，並參酌其犯罪時間尚
    稱接近等情節，定如主文第2項所示之應執行刑。
  ㈣沒收部分上訴駁回：
    雖原判決關於罪刑部分有前述應撤銷之事由，然關於沒收部
    分，原判決於理由業已敘明：①未扣案之手機1支（即裝載有
    LINE通訊軟體者），係被告所有供本案販賣附表編號1、2所
    示毒品所用之物，雖未扣案，應依毒品危害防制條例第19條
    第1項之規定，不問屬於犯罪行為人與否，宣告沒收之，並
    依刑法第38條第4項之規定，於全部或一部不能沒收或不宜
    執行沒收時，追徵其價額。②被告就附表編號1、2所示販賣
    第二級毒品甲基安非他命所得價金分別為1,250元、3,000元
    ，合計為4,250元，均經被告收受，是該未扣案之4,250元即
    屬被告之本案犯罪所得，且為被告所有，自應依刑法第38條
    之1第1項前段、第3項之規定，宣告沒收之，並於全部或一
    部不能沒收或不宜執行沒收時，追徵其價額。經核於法並無
    違誤，是被告就沒收部分之上訴為無理由，應予駁回。
據上論斷，應依刑事訴訟法第368條、第369條第1項前段、第364
條、第299條第1項前段，修正前毒品危害防制條例第4條第2項，
刑法第11條前段、第2條第1項前段、第59條、第51條第5款，判
決如主文。
本案經檢察官黃明正提起公訴，檢察官許祥珍到庭執行職務。
中　　華　　民　　國　　109 　年　　7 　　月　　21　　日
                  刑事第八庭  審判長法  官  陳世宗 
                                    法  官  周明鴻
                                    法  官  吳勇毅 
以上正本證明與原本無異。
如不服本判決，應於收受送達後20日內向本院提出上訴書狀，其
未敘述上訴之理由者並得於提起上訴後20日內向本院補提理由書
（均須按他造當事人之人數附繕本）「切勿逕送上級法院」。
                                    書記官  許家慧
中　　華　　民　　國　　109 　年　　7 　　月　　21　　日
附錄本案論罪科刑法條全文：
修正前毒品危害防制條例第4條
製造、運輸、販賣第一級毒品者，處死刑或無期徒刑；處無期徒
刑者，得併科新臺幣2千萬元以下罰金。
製造、運輸、販賣第二級毒品者，處無期徒刑或7年以上有期徒
刑，得併科新臺幣1千萬元以下罰金。
製造、運輸、販賣第三級毒品者，處7年以上有期徒刑，得併科
新臺幣7百萬元以下罰金。
製造、運輸、販賣第四級毒品者，處5年以上12年以下有期徒刑
，得併科新臺幣3百萬元以下罰金。
製造、運輸、販賣專供製造或施用毒品之器具者，處1年以上7
年以下有期徒刑，得併科新臺幣1百萬元以下罰金。
前五項之未遂犯罰之。

附表：
編號 販賣時間 販賣地點 販賣數量 販賣價格 主文 1 107年12月14日23時許 被告位於宜蘭縣羅東鎮中榮路之住處 甲基安非他命半包（重量不詳） 1,250元 （罪刑部分撤銷改判） 甲○○販賣第二級毒品，處有期徒刑肆年。 2 108年1月26日20、21時許 同上 甲基安非他命1包（重量不詳） 3,000元 （罪刑部分撤銷改判） 甲○○販賣第二級毒品，處有期徒刑肆年貳月。